臺灣臺南地方法院刑事判決　　　　　　　　　　　　九十一年度易字第一一七一號
　　公　訴　人　臺灣台南地方法院檢察署檢察官
　　被　　　告　乙○○
右列被告因傷害案件，經檢察官提起公訴 (九十一年度營偵字第九九八號)，本院判
決如左：
    主  文
乙○○傷害人之身體，處有期徒刑伍月，如易科罰金，以參佰元折算壹日。
扣案之圓鍬壹把沒收。
    事  實
一、乙○○與甲○○係兄弟關係，民國九十一年五月中旬，因乙○○在庭院燃燒紙錢
    ，造成灰燼四處飄散．甲○○見狀提水將殘餘之灰燼淋濕、熄滅，二人因而心生
    不悅產生嫌隙。乙○○於九十一年六月六日上午七時許，在台南縣後壁鄉嘉民村
    上茄苳一五二號前，大罵甲○○是瘋子，甲○○遂上前理論，隨後欲轉身離去時
    ，乙○○竟基於傷害人身體之犯意，手持其所有之圓鍬敲擊甲○○之左側頭部，
    致甲○○當場倒地，並因此受有「左耳垂截斷、左頸部裂傷」等傷害。
二、案經甲○○訴由台南縣警察局白河分局報請臺灣臺南地方法院檢察署檢察官偵查
    起訴
    理  由
一、訊據被告乙○○對於使用圓鍬敲擊告訴人甲○○耳部，造成前揭傷害之事實並不
    否認，惟又辯稱：是告訴人推我的肩膀，以致重心不穩向後倒，圓鍬不小心才打
    到告訴人云云置辯。
二、經查：告訴人於警訊時起均供稱：是因被告燃燒紙錢所生之灰燼而產生嫌隙，被
    告進而以圓鈥敲擊告訴人之頭部等語，其指訴前後一致，互核相符，並無茅盾，
    當可採信。次查：證人賴清逸於警訊中證稱：「我出來門口看見他們二個為了紙
    錢的灰燼在那邊吵架，大約經過一分鐘後，甲○○即不理他轉身要離開時，乙○
    ○突然拿起圓鍬從甲○○頭上打下去，甲○○被打到後即倒在地上，我即立刻跑
    過去看到甲○○流血倒地」等語；於檢察官偵查中證稱：「我距離他二人約二十
    步遠，看到告訴人與被告在爭吵，結果說不到三句話，被告就雙手揮圓鍬打向告
    訴人的左頭部，口中還罵了一句三字經，我見狀立刻叫救護車」等語。證人賴黃
    素行於警訊中供稱：乙○○手指地上燃燒的殘餘灰燼是燒在我的土地上與他有什
    麼關係？ .... 隨後我先生甲○○轉身要離開時，乙○○突然手裏圓鍬從我先生
    的頭上打下去 .... 後來由我二叔賴清逸叫救護車及陪同到嘉義長庚紀念醫院救
    治」等語；於檢察官偵查中證稱：我先生過去問被告為何罵他瘋子，我有跟過去
     .... 告訴人轉身要離開，被告立刻罵『幹妳娘』並揮圓鍬打告訴人的頭部，告
    訴人倒地後，被告轉頭回屋內」等語。渠等證言與告訴人之指訴互核相符。復參
    酌：被告對於與告訴人發生爭執之情節亦不否認，而證人等與被告均有親屬關係
    ，平日並無仇恨，衡情應無故意攀誣之理。足資證明被告確有前揭傷害犯行。此
    外復有長庚紀念醫院九十一年六月二十日出具之診斷證明書、照片四張附卷，圓
    鍬一把扣案可資佐證。本件事證已甚明確，被告犯行足堪認定。
二、末查：二造其餘之爭執因與本件犯罪構成要件無關爰不一一論述，附此敘明。
三、核被告乙○○，所為係犯刑法第二百七十七條第一項之普通傷害罪。爰審酌被告
    並無前科及其犯罪之動機、目的、手段、所生損害及犯罪後仍矯言掩飾犯行，復
    未與告訴人達成和解，難認其犯後態度良好已有悔意，實難宣告緩刑等一切情狀
    ，量處如主文所示之刑並諭知易科罰金之折算標準，以資懲戒。扣案之圓鍬一把
    為被所持有，為供犯罪所用之物，應依刑三十八條第一項第二款宣告沒收。
據上論斷，應依刑事訴訟法第二百九十九條第一項前段，刑法第二百七十七條第一項
前段、第四十一條第一項前段、第三十八條第一項第二款，罰金罰鍰提高標準條例第
一條前段、第二條，判決如主文。
中       華       民       國     九十一    年    十     月      一     日
                                     臺灣臺南地方法院刑事第五庭
                                           法  官  蔡  直  青
右正本證明與原本無異。
如不服本判決，應於判決送達後十日內向本院提出上訴狀( 應附繕本 )。
                                           書記官  沈  建  杉
中       華       民       國     九十一    年    十     月      一     日
附錄本案論罪科刑法條全文
刑法第二百七十七條第一項
 (普通傷害罪)
傷害人之身體或健康者，處三年以下有期徒刑、拘役或一千元以下罰金。
